# 合并报表中的少数股东权益和少数股东损益

提问人：13381171726 时间：2023-08-02 23:25:49
2022 年度A公司合并报表，有关企业构架如下：
张三（90%）、李四（10%）设立A公司，张三为实际控制人，李四同时为A公司员工；
A公司（100%）设立B公司；
A公司（70%）、李四（10%）、D有限合伙（20%）设立C公司；
D有限合伙由张三（60%）、李四（15%）、王五（24%）、B公司（1%）设立，B公司为普通合伙人和执行事务合伙人，其余为有限合伙人。
上述单位都成立于 2022 年，其中C公司 2022 年净利润-10万元，有以下问题请教陈版主：
一、假设D合伙协议和C公司章程都约定按实缴出资比例享有利润分配、承担亏损。
1 、 D合伙在A公司合并报表中正常按合伙协议约定拥有20%少数股东权益和确认少数股东损益吗（C公司）？（假设D合伙、A公司、李四都已实缴）
2 、 在C公司 2022 年亏损 10 万元情况下，可否不确认少数股东损益全部计入合并报表中母公司净利润和未分配利润，少数股东权益仅确认李四、D有限合伙实缴部分即C实收资本的20%+10%。
二、假设D合伙协议和C公司章程都约定按认缴出资比例享有利润分配、承担亏损 1 、 如果D合伙的合伙人均未对D出资，D合伙和李四也未对C出资，仅A公司对C出资35%，如果C公司亏损-10万，在A公司合并报表中由母公司承担全部亏损即少数股东权益和少数股东损益均为 0 是否恰当？
三、D合伙作为员工持股平台情况下，与一般公司作为少数股东投资C公司在A公司的合并报表中有哪些特殊考虑事项？
非常感谢陈版主！

回答人：chenyiwei
一、
1 、D合伙在A公司合并报表中正常按C的公司章程和股东协议约定拥有20%少数股东权益和确认少数股东损益。
2 、如无特殊考虑（如《监管规则适用指引——会计类第 3 号》之“3-4 计算归属于母公司所有者的净利润时如何考虑应收子公司债权的影响”所述情形），C的亏损应按比例由其全体股东共同承担，不应少确认归属于少数股东的亏损。
二、由于A对C的实缴比例高于认缴比例，因此如果C的公司章程和股东协议无明确约定，或者无法核实D合伙后续实缴出资的意愿和能力，则基于谨慎考虑，C的全部亏损可冲减归母净利润。
三、从公司法和合伙企业法的角度，一般无特殊考虑事项。关键是持股平台的成员变动不应影响C自身股权的稳定性。

提问人：13381171726 时间：2023-08-04 22:01:06
谢谢陈版主，上述二如果发生变形
假设D合伙协议和C公司章程都未约定具体利润分配、承担亏损事项
如果D合伙未对C出资，A公司对C出资35%即 35 万，李四出资0.5%即0.5万元，如果C公司亏损-30万，在A公司合并报表中不确认少数股东损益，只确认李四出资部分0.5万元的少数股东权益，从谨慎性角度考虑这样处理还存在合理性吗？
再次麻烦陈版主指教

回答人：chenyiwei
“假设D合伙协议和C公司章程都未约定具体利润分配、承担亏损事项”：这不符合常理？